【裁判字號】    97,交聲,48
【裁判日期】    970222
【裁判案由】    違反道路交通管理處罰條例聲明異議
【裁判全文】
臺灣基隆地方法院交通事件裁定          97年度交聲字第48號
原處分機關  交通部公路總局臺北區監理所基隆監理站
異  議  人
即受處分人  甲○○
上列異議人即受處分人因違反道路交通管理處罰條例案件，對於
交通部公路總局臺北區監理所基隆監理站於中華民國97年2 月18
日所為之裁決（原處分案號：基監字第裁42-C00000000號），聲
明異議，本院裁定如下：
    主  文
原處分撤銷。
甲○○汽車行駛，號牌為他物遮蔽，處罰鍰新臺幣佰元。
    理  由
一、原處分意旨略以：異議人即受處分人甲○○於民國97年1 月
    7 日下午6 時50分許，騎駛其所有之車牌號碼2GF-568 號重
    型機車（下稱系爭機車），行經臺北縣汐止市○○路○ 段、
    新台五路口，因以安裝其他器具之方式，使不能辨認其號牌
    ，為警依法舉發，故依道路交通管理處罰條例第13條第1 款
    之規定裁處異議人罰鍰新臺幣（下同）3,000 元等語。
二、異議意旨則以：系爭機車之號牌雖有鐵架遮蔽，但仍屬可辨
    認之狀態，故向本院提出異議，求為撤銷原處分。
三、按汽車行駛，有損毀或變造汽車牌照、塗抹污損牌照，或以
    安裝其他器具之方式，使不能辨認其牌號，處汽車所有人
    2,400 元以上4,800 元以下罰鍰，並責令申請換領牌照或改
    正；又汽車行駛，號牌污穢，不洗刷清楚或為他物遮蔽，非
    行車途中因遇雨、雪道路泥濘所致，處汽車所有人300 元以
    上600 元以下罰鍰，並責令改正、補換牌照或禁止其行駛，
    道路交通管理處罰條例第13條第1 款、第14條第3 款分別定
    有明文。
四、原處分機關雖認系爭機車之號牌以安裝其他器具之方式，使
    不能辨認號牌云云，然依卷附之照片所示，系爭機車之號牌
    雖為行李鐵架所部分遮蔽，但牌號尚可清楚辨認，而號牌本
    身之字體清晰，並無損毀、變造或塗抹之情形，顯見異議人
    並非刻意以安裝機車行李鐵架之方式，意欲使他人不能辨認
    牌號，故異議人辯稱其並無以安裝其他器具之方式，使不能
    辨認號牌之行為，即屬有據，應認異議有理由，而由本院撤
    銷原處分。
五、又交通法庭認為聲明異議有理由或雖無理由而原處分不當或
    違法者，應以裁定將原處分經聲明異議部分撤銷，並自為裁
    定，道路交通案件處理辦法第20條前段定有明文。本件異議
    人雖非以安裝其他器具之方式，使不能辨認號牌，然系爭機
    車於行駛中，號牌為行李鐵架所遮蔽乙節，既屬事實，則依
    法應由本院依道路交通管理處罰條例第14條第3 款、違反道
    路交通管理事件統一裁罰基準，裁處系爭機車之所有人即異
    議人罰鍰300 元，並由主管機關責令改正，以資適法。
六、據上論斷，應依道路交通案件處理辦法第20條前段，裁定。
中    華    民    國    97    年    2     月    22    日
                    交通法庭法  官  楊皓清
以上正本證明與原本無異。
對於本件裁定如有不服，應於收受送達後5 日內，向本院提出抗
告書狀，敘述抗告之理由，抗告於臺灣高等法院。
中    華    民    國    97    年    2     月    22    日
                            書記官  盧鏡合


司法院資訊處製作；財團法人民間司法改革基金會備份。
